【裁判字號】    89,易,1393
【裁判日期】    890720
【裁判案由】    竊盜
【裁判全文】
臺灣高雄地方法院刑事判決                        八十九年度易字第一三九三號
    公  訴  人  臺灣高雄地方法院檢察署檢察官
    被      告  甲○○
右被告因竊盜案件，經檢察官提起公訴（八十九年度偵字四五六一號），本院判決如
左：
    主  文
甲○○攜帶凶器，毀壞門扇竊盜，累犯，處有期徒刑捌月。
    事  實
一、甲○○前於民國八十三年間因違反麻醉藥品管理條例，經本院判處有期徒刑六月
    ，於八十五年七月三十一日縮短刑期執行完畢（起訴書誤載為同年八月五日），
    竟仍不知悔改，復意圖為自己不法之所有，於八十九年二月十八日七時許，手持
    自地上拾獲、客觀上具危險性之鐵棍，將坐落在高雄縣旗山鎮○○路○段小佳人
    檳榔攤之鐵門撬開，進入小佳人檳榔攤內（侵入他人建築物部分未據告訴），竊
    取乙○○所有之卡拉ＯＫ伴唱機電腦主機及擴大器，並將上開竊得之物運回其高
    雄縣杉林鄉○○村○○路二三四號住處藏放。嗣於同日二十時許，在其住所為警
    查獲。
二、案經高雄縣警察局旗山分局報告臺灣高雄地方法院檢察署檢察官偵查起訴。
    理  由
一、訊據被告甲○○對前揭犯罪事實均坦承不諱，核與證人乙○○證述情節相符，並
    有贓證物領據一紙在卷可稽，被告自白與事實相符。至被告辯稱其係自首云云，
    惟查：乙○○於發現電腦主機及擴大器遭竊後，隨即於當日十五許向旗山分局圓
    潭派出所報案一節，業經證人乙○○於警訊中證述明確，而被告亦自承係經由姪
    兒通知而前往派出所，足認該時被告之犯行已被警察機關發覺，是被告自行至派
    出所之行為與刑法第六十二條自首之規定不符，其辯稱係自首云云，不足採信。
    本件事證明確，被告犯行洵堪認定。
二、被告破壞鐵門而進入竊盜，使他人鐵門失其防閑之功用，又於行竊時，持有行兇
    可能，客觀上足以對人之生命、身體構成威脅之鐵棍，是核被告所為係犯刑法第
    三百二十一條第一項第二款、第三款攜帶凶器、毀壞門扇竊盜罪。查被告曾因違
    反麻醉藥品管理條例案件，經本院判處有期徒刑六月，於八十五年七月三十一日
    縮短刑期執行完畢，有本院被告院內索引卡紀錄表、臺灣高等法院被告全國前案
    紀錄表各一份在卷可按，其五年內再犯有期徒刑以上之罪，為累犯，依法加重其
  刑。爰審酌被告攜帶具有危險性之鐵棍行竊，對他人生命、身體構成之危害非小
    ，且對被害人造成財產上之損害，惟於事後已賠償被害人之損失，並將損害之處
    修復，取得被害人之諒解及犯罪後坦承犯行，態度良好等一切情狀，酌情量處如
    主文所示之刑。
據上論斷，應依刑事訴訟法第二百九十九條第一項前段，刑法第三百二十一條第一項
第二款、第三款、第四十七條，判決如主文。
中      華      民      國      八十九    年      七      月    二十    日
                                    臺灣高雄地方法院刑事第一庭
                                      審判長法  官  陳  顯  榮
                                            法  官  曾  逸  誠
                                            法  官  黃  悅  璇
右正本證明與原本無異。
如不服本判決，應於判決送達後十日內，向本院提出上訴狀。
                                            書記官  沈      蘊
中    華    民    國      八十九      年      七      月    二十一     日
附錄法條：
刑法第三百二十一條
犯竊盜罪而有左列情形之一者，處六月以上五年以下有期徒刑：
一  於夜間侵入住宅或有人居住之建築物、船艦，或隱匿其內而犯之者。
二  毀越門扇、牆垣或其他安全設備而犯之者。
三  攜帶兇器而犯之者。
四  結夥三人以上而犯之者。
五  乘火災、水災或其他災害之際而犯之者。
六  在車站或埠頭而犯之者。
前項之未遂罰之。


司法院資訊處製作；財團法人民間司法改革基金會備份。
